臺灣臺南地方法院刑事判決　　　　　　　100年度訴字第531號
公　訴　人　臺灣臺南地方法院檢察署檢察官
被　　　告　文龍
指定辯護人　本院公設辯護人　余訓格
上列被告因偽造有價證券案件，經檢察官提起公訴（100年度偵
字第4580號），本院判決如下：
    主  文
文龍犯變造有價證券罪，處有期徒刑貳年。緩刑參年。扣案支
票號碼：AH0000000號，面額參拾萬陸仟玖佰元，發票人
為黃惠達，發票日經變造為九十九年九月十八日之支票壹紙，沒
收之。
    事  實
一、文龍與黃惠達間前因債務問題，而由黃惠達於民國88年間
    開立6張支票予告訴人作為擔保。嗣文龍因無法聯繫黃惠
    達以索討債務，竟意圖供行使之用，基於變造有價證券之犯
    意，未經黃惠達同意，即於99年間將上開6紙支票中支票號
    碼：AH0000000號，面額306900元，發票人為黃惠達之支票
    正本1紙之發票日由「89年9月18日」變造為「99年9月18日
    」，並於99年11月23日持該支票向臺灣票據交換所提示而行
    使，經臺灣票據交換所以存款不足及終止契約結清戶為由而
    退票。
二、案經臺灣臺南地方法院檢察署檢察官自動檢舉偵查起訴。
    理  由
一、證據能力部分：本判決所引用之供述及非供述證據，公訴人
    、被告及指定辯護人於本案言詞辯論終結前，並未爭執其證
    據能力，本院審酌前開證據之作成或取得之狀況，並無非法
    或不當取證之情事，且亦無顯不可信之情況，並無證據力明
    顯過低之情形，復經本院於審判期日就上開證據依法進行調
    查、辯論，依刑事訴訟法第159條之5規定，認均具有證據能
    力。
二、上揭事實，業據被告文龍於偵訊(100年度偵字第1887號卷
    第8頁)及本院準備程序及審理時均坦承不諱，核與證人黃惠
    達於偵訊中之陳述相符，並有扣案支票號碼：AH0000000號
    支票正本1紙、臺灣票據交換所退票理由單1紙在卷可參，足
    認被告於偵訊及本院準備程序與審理中之自白與事實相符，
    堪以採信。從而，本件事證明確，被告前開犯行堪以認定，
    應依法論科。
三、核被告所為，係犯刑法第201條第1項變造有價證券罪。其行
    使變造有價證券之低度行為，為變造有價證券之高度行為所
    吸收，不另論罪。爰審酌被告因認為向發票人行使票據權利
    ，一定要獲有票據交換所出具之退票理由單，故變造上開支
    票之發票日期，並提出於票據交換所，以期獲得退票理由單
    ，其動機單純，核與一般作奸犯科之徒，藉由變造有價證券
    獲利之情形不同，且變造之支票數目僅有1張，危害並非鉅
    大，與一般擾亂金融秩序之經濟犯罪者迥異，其情狀堪予憫
    恕，倘處以法定本刑之最低刑度有期徒刑3年，猶嫌過重，
    實有情輕法重之情事，爰依刑法第59條之規定減輕其刑；又
    被告5年內未曾受有期徒刑以上刑之宣告，有臺灣高等法院
    被告全國前案紀錄表1份在卷可稽，素行堪稱良好，且犯後
    於偵查中及本院準備程序以及審理中均能坦承犯行，因一時
    失慮，致罹刑典，其經此教訓後，應知所警惕，信無再犯之
    虞，檢察官請求對被告為緩刑之宣告，本院亦認為對被告所
    宣告之刑以暫不執行為適當，爰並宣告緩刑3年，以勵自新
    。扣案支票號碼：AH0000000號，面額306900元，發票人為
    黃惠達，發票日由原先89年9月18日經被告變造成99年9月18
    日之支票1紙，不問屬於犯人所有與否，應依刑法第205條之
    規定沒收之。
四、據上論斷，應依刑事訴訟法第299條第1項前段，刑法第201
    條第1項、第205條、第59條、第74條第1項第1款，判決如主
    文。
本案經檢察官孫昱琦到庭執行職務。
中    華    民    國   100    年    7     月    28    日
                  刑事第一庭  審判長法  官  夏金郎
                                    法  官  施介元
                                    法  官  鄭銘仁
以上正本證明與原本無異。
如不服本判決應於收受本判後10日內向本院提出上訴書狀，並應
敘述具體理由。其未敘述上訴理由者，應於上訴期間屆滿後20日
內向本院補提理由書狀（均須按他造當事人之人數附繕本）「切
勿逕送上級法院」。
                                    書記官  郭勝華
中    華    民    國   100    年    8     月    3     日
附記：
中華民國刑法第201條第1項
意圖供行使之用，而偽造、變造公債票、公司股票或其他有價證
券者，處3 年以上 10 年以下有期徒刑，得併科 3 千元以下罰
金。